【裁判字號】    90,易,1090
【裁判日期】    900710
【裁判案由】    違反就業服務法
【裁判全文】
臺灣桃園地方法院刑事判決                          九十年度易字第一九號
    公  訴  人  臺灣桃園地方法院檢察署檢察官
    被      告  甲○○
右列被告因違反就業服務法案件，經檢察官提起公訴（九十年度偵字第三八一八號）
，本院判決如左：
        主  文
甲○○違反雇主不得聘僱許可失效之外國人之規定，其聘僱人數為一人，科罰金新台
幣參萬元，如易服勞役，以新台幣玖佰元（即銀元參佰元）折算壹日。
        事  實
一、甲○○於民國八十九年十月六日起至同年月二十七日止，在其所經營位於桃園縣
    平鎮○○○路一０八號之「ＨＩＢＵＧＡＮ」餐廳內，未經許可，以每月薪資新
    台幣（下同）二萬元之代價，聘僱許可失效之菲律賓籍外勞ＣＥＲＶＡＮＴＥＳ
      ＡＬＭＡ  ＬＩＮＤＡ（西元一九六八年十一月六日生、女性、護照號碼ＤＤ
    五九九七００號，原聘僱期限至八十九年七月三十日止）一人，在該餐廳內擔任
    打掃及煮菜之工作，嗣因甲○○另行僱用合法申請之外勞入台工作，即將該菲律
    賓籍外勞ＣＥＲＶＡＮＴＥＳ  ＡＬＭＡ  ＬＩＮＤＡ辭退。嗣於八十九年十二
    月十七日十一時許，為警在桃園縣平鎮○○○路查獲該外籍勞工，始悉上情。
二、案經臺北縣警察局土城分局報告臺灣桃園地方法院檢察署檢察官偵查起訴。
        理  由
一、訊據被告甲○○矢口否認於右揭時、地僱用菲律賓籍勞工ＣＥＲＶＡＮＴＥＳ
    ＡＬＭＡ  ＬＩＮＤＡ從事打掃及廚房料理工作之事實，辯稱：該外勞於八十九
    年十月二十七日前到伊店應徵工作，伊告訴她有合法外勞要進來，便未答應僱用
    她，而該外勞曾來餐廳用餐，因見其男朋友攜另一名女性來店用餐而發生爭吵，
    伊出面溝通，該外勞可能誤會伊幫另一名女性，故誣賴伊云云。惟查：右揭犯罪
    事實業據證人ＣＥＲＶＡＮＴＥＳ  ＡＬＭＡ  ＬＩＮＤＡ於警訊中證述綦詳，
    另經本院傳訊本案查獲之警員何汝雲亦到庭證稱：「外勞是在平鎮市○○路路邊
    查獲，盤查他身分，確定他是逃逸外勞，我們就帶他去找他曾經工作過的地方，
    共追到五位雇主，只有本案被告沒有承認他是雇主。」、「是外勞帶我們去的，
    他當場指認被告為老闆，而且他們當場有發生爭執，他說他在廚房、店裡打掃，
    廚房洗菜等工作，後來他說被告有在申請壹個外勞進來，所以才把他辭退，所以
    以月薪二萬元比例折算薪水給他。」等語稽詳。復稽之被告之夫曾金潭合法僱用
    之菲律賓籍外勞ＯＳＡＮＯ  ＭＡＲＹ  ＪＥＡＮＮＥ  ＡＬＯＮＧＡＴ本應從
    事照顧被告婆婆之監護工工作一情，業據被告自承在卷，然證人所應徵之工作卻
    係餐廳之打掃、煮菜之工作，與ＯＳＡＮＯ  ＭＡＲＹ  ＪＥＡＮＮＥ  ＡＬＯ
    ＮＧＡＴ之工作內容完全不相干，是被告辯稱有合法外勞要進來故不僱用證人云
    云，難以採信。又該外籍勞工ＣＥＲＶＡＮＴＥＳ  ＡＬＭＡ  ＬＩＮＤＡ原受
    雇於「顧文玉」，聘僱期限應於八十九年七月三十日到期截止，此有外勞動態查
    詢結果報表一紙附卷可稽，堪認上開證人係他人聘僱失效之外籍勞工無訛。此外
    並有上開外勞之外僑入出境資料檔查詢、居留外僑作業外勞詳細資料、警方檢查
    現場臨檢紀錄表附卷可稽。本件事證明確，被告右揭犯行洵堪認定，應依法論科
    。
二、查被告甲○○為雇主，竟聘僱許可失效之外國人一人之行為，係違反就業服務法
    第五十三條第一款之規定，應依同法第五十八條第一項前段論處。爰審酌被告並
    無任何前科紀錄，有臺灣高等法院被告全國前案紀錄表乙紙附卷可稽，素行尚稱
    良好，且僅留用外籍勞工一人，雇用期間為二十二日，所犯情節尚屬輕微等一切
    情狀，酌情從輕量處如主文所示之刑，並諭知易服勞役之折算標準，以資懲儆。
據上論斷，應依刑事訴訟法第二百九十九條第一項前段，就業服務法第五十八條第一
項前段，刑法第十一條前段、第四十二條第二項，罰金罰鍰提高標準條例第二條，判
決如主文。
本案經檢察官吳廣莉到庭執行職務。
中      華      民      國    九十      年      七      月      十      日
                                  臺灣桃園地方法院刑事第一庭
                                      法  官  陳永來
右正本證明與原本無異。
如不服本判決，應於判決送達後十日內向本院提出上訴狀( 應附繕本 )，上訴於
臺灣高等法院。
                                      書記官   洪明媚
中      華      民      國     九十      年      七      月     十二    日
附錄本判決論罪之法條：
就業服務法第五十八條第一項前段
違反第五十三條第一款、第二款或第三款規定，其聘僱或留用人數為一人者，處六月
以下有期徒刑、拘役或科或併科新臺幣九萬元以下罰金；其聘僱或留用人數為二人以
上者，處三年以下有期徒刑、拘役或科或併科新臺幣三十萬元以下罰金。
就業服務法第五十三條
雇主不得有左列行為：
一、聘僱或留用未經許可或許可失效之外國人。
二、本人名義聘僱外國人為他人工作。
三、未經許可聘僱或留用他人所申請聘僱之外國人。
四、指派所聘僱之外國人從事申請許可以外之工作。


司法院資訊處製作；財團法人民間司法改革基金會備份。
